臺灣屏東地方法院民事裁定
111年度監宣字第200號
聲  請  人  陳金鎮  

代  理  人  陳水聰律師
            簡汶珊律師
相  對  人  陳輝明  

上列聲請人聲請許可處分受監護宣告人不動產事件，本院裁定如
下：
    主  文
准聲請人代為處分受監護宣告人陳輝明所有如附表所示之不動產
。
聲請程序費用由受監護宣告之人陳輝明之財產負擔。
    理  由
一、本件聲請意旨略以：相對人陳輝明(民國00年0月00日生、身
    分證統一編號：Z000000000號)前經本院於民國111年5月13
    日以111年度監宣字第13號裁定宣告為受監護宣告人，並選
    定聲請人為其監護人，指定關係人陳金承為會同開具財產清
    冊之人。惟近年受監護宣告人陳輝明罹患失智症、其他腦血
    管疾病、葉酸缺乏性貧血，狀況日益嚴重，而其配偶陳黃美
    亦罹患末期腎疾病、腎臟透析依賴、高血壓性心臟病、慢性
    腎臟疾病導致貧血、第二型糖尿病、血管性失智症，伴有行
    為障礙、腦梗塞之左側小腦動脈阻塞或狹窄、帕金森氏症等
    多項疾病，其二人近年更因認知能力大幅下降，日常生活皆
    無法自理，聲請人工作、生活分身乏術，需長期僱請看護協
    助照看陳輝明、陳黃美之日常起居，需支出龐大醫療費，迄
    今已難以繼續負荷如此鉅額之開銷，爰徵得其他手足同意，
    擬出售其名下如附表所示之不動產，用以支付陳輝明、陳黃
    美之看護、醫療及生活等費用，以維陳輝明之利益，爰依民
    法第1113條準用1101條第1、2項規定，聲請准許處分如附表
    所示之不動產。
二、按監護人對於受監護人之財產，非為受監護人之利益，不得
    使用、代為或同意處分。監護人為下列行為，非經法院許可
    ，不生效力：一、代理受監護人購置或處分不動產。二、代
    理受監護人，就供其居住之建築物或其基地出租、供他人使
    用或終止租賃。監護人不得以受監護人之財產為投資。但購
    買公債、國庫券、中央銀行儲蓄券、金融債券、可轉讓定期
    存單、金融機構承兌匯票或保證商業本票，不在此限，民法
    第1101條定有明文。
三、經查：
　㈠相對人陳輝明前經本院於111年5月13日以111年度監宣字第13
    號裁定宣告為受監護宣告人，並選定聲請人為監護人，指定
    關係人陳金承為會同開具財產清冊之人等事實，已據本院依
    職權調閱本院111年度監宣字第13號卷查核屬實，是聲請人
    聲請處分相對人陳輝明所有如附表所示之不動產，程序上尚
    無不合。
　㈡聲請人主張如附表所示不動產為相對人陳輝明所有，並據聲
    請人提出屏東縣枋寮地政事務所土地所有權狀(見卷第13頁)
    足參，又聲請人主張欲出售上開不動產以供相對人醫療費、
    生活費等費用使用，尚屬合理。而依聲請人提出之110年8月
    至111年8月之不動產實價登錄資料所載，單價為每平方公尺
    1,000元、2,000元，本件相對人所有如附表所示土地為2,66
    8.81平方公尺，是其價值應介於2,668,810元至5,337,620元
    之間，目前已有買家出價願以3,200,000元購買，故聲請人
    擬以3,200,000元出售，經核該金額高於公告現值2,028,295
    .6元，有內政部地政司公告土地現值及公告地價查詢結果在
    卷可參，應未侵害相對人之利益，且賣得價金尚可用以支付
    相對人開銷，則聲請人聲請出售如附表所示不動產，對於相
    對人尚無不利，從而聲請人聲請許可出售相對人所有如附表
    所示不動產，堪認係為相對人之利益，是聲請人之聲請為有
    理由，應予准許。
四、末按監護人應以善良管理人之注意，執行監護職務。又監護
    人於執行監護職務時，因故意或過失，致生損害於受監護人
    者，應負賠償之責。且法院於必要時，得命監護人提出監護
    事務之報告、財產清冊或結算書，檢查監護事務或受監護人
    之財產狀況，民法第1113條準用同法第1100條、第1109條第
    1項、第1103條第2項規定均有明定，則本件聲請人即監護人
    處分受監護宣告人不動產所得之金錢，自應妥適管理，並使
    用於受監護宣告人照護所需費用，併予敘明。又為保障受監
    護宣告人之利益，聲請人應於處分系爭不動產後30日內，與
    會同開具財產清冊之人提出變動後之財產清冊，陳報法院。
五、依家事事件法第164條第2項規定，裁定如主文。
 
中　　華　　民　　國　　111 　年　　8 　　月　　31　　日
                   家事法庭     法  官　廖文忠
以上正本係照原本作成。
如對本裁定抗告，須於裁定送達後10日之不變期間內，向本院提
出抗告狀，並繳納抗告費新臺幣1,000元。
中　　華　　民　　國　　111 　年　　8 　　月　　31　　日
                                書記官　黃佳惠　
附表﹕
編號 不  動  產  標  示 面積/平方公尺 權利範圍 1 屏東縣○○鄉○○段000地號土地 2,668.81 全部